臺灣高等法院交通事件裁定　　　　　　 96年度交抗字第448號
抗　告　人
即受處分人　甲○○
上列抗告人因違反道路交通管理處罰條例案件，不服臺灣桃園地
方法院中華民國96年5月31日所為裁定（95年度交聲字第639號）
，提起抗告，本院裁定如下：
    主  文
抗告駁回。
    理  由
一、本件原裁定以原處分意旨略以異議人即受處分人甲○○於民
    國95年10月28日上午11時30分許，在台北市○○路○段，駕
    駛車牌號碼3L─8681號自用小客車（下稱上開自小客車）於
    行駛道路時，使用手持式行動電話進行撥接，應依道路交通
    管理處罰條例第31條之1第1項之規定，裁處異議人罰鍰新臺
    幣3000元。及異議人聲明異議意旨略以伊於95年10月28日當
    日，駕駛上開自小客車載送友人張婺婧前往國泰醫院內湖分
    院複診，而因友人張婺婧將進行超音波檢驗，無法將行動電
    話帶進醫院，遂將行動電話交由伊代為保管，於張婺婧下車
    到醫院後，因醫院門口不能久停，伊即將上開自小客車駛離
    尋找停車位，嗣轉入左前方之台北市○○路○段301巷，而當
    時伊雖左手握著張婺婧所交付之行動電話，且將車窗搖下，
    但伊並無使用手持式行動電話撥接或通話之行為，可能是因
    為車窗有一個橫樑死角，所以導致警員誤看，為此，聲明異
    議等語。經查：(一)本件違規事實係異議人於95年10月28日上
    午11時30分許，駕駛上開自小客車，行經台北市○○路○段
    301巷口時，使用手持式行動電話進行通話，為台北市政府
    警察局內湖分局內湖派出所警員舉發『駕車以行動電話進行
    通話』，而填製臺北市政府警察局北市警交字第AEV111232
    號舉發違反道路交通管理事件通知單，惟異議人於應到案日
    期（95年11月12日）前到案陳述不服舉發，裁決機關認無理
    由，而於95年11月29日以桃監裁罰字第裁52－AEV111232號
    違反道路交通管理事件裁決書，依道路交通管理處罰條例第
    31條之1第1項之規定，裁處異議人罰鍰新臺幣3000元，有前
    揭違規通知單、裁決書各1份附卷可稽。(二)上揭違規事實業
    據證人即舉發本件違規之警員溫德銘於原審訊問時結證稱伊
    於95年10月28日11時30分許，執行巡邏勤務，騎警車經過內
    湖路2段301巷巷口時，剛好發現異議人開著自小客車於巷口
    迴轉，因異議人駕駛座之玻璃有搖下，伊剛好行經異議人的
    車旁，約有4、5秒，明確看到異議人一手拿手機靠在耳邊，
    另一手動方向盤，並有看到異議人的嘴型，但未聽到聲音，
    ‧‧伊係經過後發現異議人有違規情形，才又到前方迴轉過
    來攔他，當時異議人還在講電話，他的窗戶係搖下來，伊就
    直接對異議人說他講手機開車有違規，麻煩他路邊停車等語
    甚詳在卷（見原審96年2月6日訊問筆錄），而佐以異議人於
    原審審理中亦陳稱伊當時因要找停車位，所以車窗搖下來，
    伊以一手握方向盤，一手拿手機，伊手就放在搖下車窗旁，
    而伊係將朋友寄放之折疊式手機拿在左手等語明確在卷（見
    原審96年2月6日訊問筆錄），益徵證人溫德銘上開所證應屬
    非虛。從而，異議人確於前述時、地，於行駛道路時，使用
    手持式行動電話進行通話一情應可認定。(三)至異議人雖以前
    揭情詞置辯，惟已顯與上開事證有間，況證人溫德銘為執行
    交通勤務之公務員，其為達維護交通秩序、安全之行政目的
    而依法執行公權力，其與異議人素不相識，衡情當無甘冒須
    負擔刑事責任之風險，而故意誣指異議人違規之必要，此外
    ，復查無何證據足資證明本件舉發警員有捏造事實違法取締
    之情事，且卷附之異議人所提出其友人張婺婧之醫療費用收
    據，亦僅能證明張婺婧於95年10月28日有前往財團法人國泰
    綜合醫院就診一情，尚不足據之即為異議人有利之認定。職
    是，異議人上開所辯委無足取。綜上所述，異議人於前揭時
    、地，駕駛上開自用小客車，行經臺北市○○路○段301巷口
    時，使用手持式行動電話進行通話，應依道路交通管理處罰
    條例第31條之1第1項之規定處罰，而原處分機關未予詳查，
    遽認異議人汽車駕駛人於行駛道路時，使用手持式行動電話
    進行撥接，依同上規定，裁處異議人罰鍰新臺幣3000元，尚
    有未洽，是異議人本件聲明異議雖無理由，而原處分既有上
    開不當，自應將原處分撤銷，並自為裁定以甲○○汽車駕駛
    人於行駛道路時，使用手持式行動電話進行通話，裁處罰鍰
    新臺幣參仟元。
二、抗告意旨略以原裁定不應僅因開單舉發之員警為依法執行公
    權力之公務員，即認定其所言不虛，並聲請傳喚手機的主人
    張婺婧證明當時手機已關機等語。
三、按汽車駕駛人於行駛道路時，使用手持式行動電話進行撥接
    或通話者，處新臺幣三千元罰鍰，道路交通管理處罰條例第
    31條之1第1項規定甚明。查抗告人即受處分人甲○○於95年
    10月28日上午11時30分許，駕駛上開自小客車，行經台北市
    ○○路○段301巷口時，使用手持式行動電話進行通話，為台
    北市政府警察局內湖分局內湖派出所警員舉發『駕車以行動
    電話進行通話』，而填製臺北市政府警察局北市警交字第AE
    V111232號舉發違反道路交通管理事件通知單，有該違規通
    知單附卷可稽，並經證人即舉發本件違規之警員溫德銘於原
    審訊問時證稱伊於95年10月28日11時30分許，執行巡邏勤務
    ，騎警車經過內湖路2段301巷巷口時，剛好發現異議人開著
    自小客車於巷口迴轉，因異議人駕駛座之玻璃有搖下，伊剛
    好行經異議人的車旁，約有4、5秒，明確看到異議人一手拿
    手機靠在耳邊，另一手動方向盤，並有看到異議人的嘴型，
    但未聽到聲音，．．．伊係經過後發現異議人有違規情形，
    才又到前方迴轉過來攔他，當時異議人還在講電話，他的窗
    戶係搖下來，伊就直接對異議人說他講手機開車有違規，麻
    煩他路邊停車。．．．攔停當時異議人還在迴轉動作中，因
    專心說電話，所以速度很慢．．．我要往前行，他要迴轉，
    所以我有停下來讓他一下，就有明確看到異議人拿手機放在
    耳朵旁邊講等語（見原審96年2月6日訊問筆錄），證人即警
    員溫德銘亦已證述明確，佐以抗告人於原審審理中亦陳稱我
    當時因要找停車位，所以車窗搖下來，我一手握方向盤，一
    手拿手機，手就放在搖下車窗旁，而伊係將朋友寄放之折疊
    式手機拿在左手，我只拿大約八秒，證人就已經在我的左前
    方等語明確在卷（見原審96年2月6日訊問筆錄），如抗告人
    未在通話，自不需左手拿手機，右手握方向盤，當可將手機
    放在右前座，不要二秒鐘，以確保駕車之交通安全，又抗告
    人右手握方向盤，左手拿手機超出左前車門之車窗上，證人
    即警員溫德銘於近距離看見抗告人在通話，亦不違背常情，
    益徵證人溫德銘上開所證應屬非虛而堪信為真實。況證人溫
    德銘與抗告人間素昧平生又無怨隙，其係依法執行交通稽查
    勤務，信無甘冒偽證罪責，任意攀誣抗告人之事，且本件並
    無任何積極證據足以證明該執勤員警之舉發係屬虛偽，或使
    人足信該名員警有何不可採之品性證據或前科證據存在，抗
    告人亦未提出該名執勤員警之舉發確屬不實之相關證據以供
    調查，則執勤員警本其維護交通秩序、公共安全職責所為之
    依法舉發，自應受到合法正確之推定。綜合前揭之事證，抗
    告人於前述時、地，於行駛道路時，使用手持式行動電話進
    行「通話」一情當可認定。至於抗告人聲請傳喚證人即其友
    人張婺婧用以證明手機當時確已關機云云，然查證人張婺婧
    縱然於交付手機予抗告人時已關機，惟抗告人於收受手機後
    ，有無使用、接聽通話等，證人張婺婧既已下車離開車子到
    醫院去檢查，已不在車上之現場，未親自目睹見聞車上之情
    形，核無傳喚之必要。本件抗告人違規事實明確，原裁定以
    原處分機關未予詳查，遽認抗告人汽車駕駛人於行駛道路時
    ，使用手持式行動電話進行「撥接」，裁處抗告人罰鍰新臺
    幣3000元，尚有未洽，乃將原處分撤銷，並依同上規定自為
    裁定，以抗告人甲○○汽車駕駛人於行駛道路時，使用手持
    式行動電話進行通話，處罰鍰新臺幣參仟元，揆諸前揭法令
    之規定，並無不當，抗告人之抗告為無理由，應予駁回。
四、依道路交通管理處罰條例第89條、道路交通案件處理辦法第
    26條，刑事訴訟法第412條裁定如主文。
中　　華　　民　　國　　96　　年　　9 　　月　　13　　日
                  刑事第七庭  審判長法  官  黃麗生
                                    法  官  江國華
                                    法  官  許宗和
以上正本證明與原本無異。
不得再抗告。
                                    書記官  沈秀容
中　　華　　民　　國　　96　　年　　9 　　月　　14　　日
